臺灣高等法院交通事件裁定　　　　　　 96年度交抗字第315號
抗　告　人
即受處分人　甲○○
上列抗告人因違反道路交通管理處罰條例案件，不服臺灣臺北地
方法院，中華民國96年3月19日所為裁定（96年度交聲字第220號
），提起抗告，本院裁定如下：
    主  文
抗告駁回。
    理  由
一、按「汽車臨時停車時，應依下列規定：一、橋樑、隧道、圓
    環、障礙物對面、鐵路平交道、人行道、行人穿越道、快車
    道等處，不得臨時停車。」，又汽車駕駛人在禁止臨時停車
    處所停車者，處新臺幣（下同）600 元以上1200元以下罰鍰
    ，道路交通管理處罰條例第56條第1項第1款、道路交通安全
    規則第111條第1項第1款分別定有明文。
二、本件抗告人即受處分人甲○○所有之車號EN-6225 號自用小
    客車，於民國95年11月20日下午2時1許，將上開車輛停放在
    臺北市○○街21巷4弄8號周邊劃設有禁止臨時停車之行人穿
    越道上，為臺北市停車管理處交通助理員丁文翔採證後製單
    舉發，嗣經抗告人向原處分機關即臺北市交通事件裁決所提
    出申訴，經原處分機關調查結果，仍認抗告人有上開違規之
    行為，原處分機關乃依據道路交通管理處罰條例第56條第 1
    項第1款規定，裁處900元。
三、抗告人之異議及抗告意旨略以：舉發當日因配合自來水公司
    施工，應施工人員要求方將車輛移至他處，以利工程進行，
    並非故意違反交通標線違規，應予免罰云云，經查：
  (一)、抗告人有於上揭時地將車輛停放於繪製紅線禁止臨時停車
      處所之違規行為，業據其所不爭執，且有現場舉發相片 2
      幀附卷可稽（見原審卷第10頁），此部分事實應殆無疑義
      。又抗告人所辯：其係配合自來水公司施工方移動車輛停
      放舉發地點乙節，經原審法院向台北自來水事業處函詢結
      果，台北自來水事業處確於95年11月20日下午，在台北市
      文山區○○街21巷1、2弄進行自來水管線汰換工程，於施
      工前曾通知用戶儲水及移置車輛，並為維護施工安全，將
      台北市○○區○○街21巷1、2弄道路封閉，疏導車輛利用
      景仁街78巷改道通行，此有台北自來水事業處96年3月8日
      北市水南營字第09630344300號函1份在卷為憑（見原審卷
      第20頁），亦應堪信為真實。
  (二)、惟按交通標線之劃設，本具有一般處分之性質，對於一般
      人民而言，有其存續力及拘束力；次按道路交通標誌、標
      線、號誌之設置，係主管機關基於整體交通考量所為之縝
      密規劃，目的係為維護社會大眾使用道路之秩序，並以確
      保人車通行之安全。從而，除有緊急避難之情狀外，自不
      得恣意託詞如配合工程進行或其他原因而不予遵循，否則
      交通秩序勢將無從維持，人車生命安全亦將無以確保。又
      抗告人既係領有合格駕駛執照之駕駛人，其對於劃設行人
      穿越道之處所「禁止臨時停車」之意義，自應知之甚稔，
      是抗告人上開所辯縱屬真實，亦不足作為其得停車在表示
      「禁止臨時停車」處所之合法依據。抗告人之汽車所停位
      置既在行人穿越道上，已屬禁止停車路段範圍之內，又非
      緊急避難之情況下，受處分人之違規行為，堪以認定。
四、綜上所述，受處分人確有在前述時地違規停放車輛之違規行
    為，從而原處分機關依前揭道路交通管理處罰條例第56條第
    1 項第1款之規定，裁處異議人罰鍰900元，核無違誤，原審
    據以駁回抗告人之異議，自無不合。抗告人仍執前詞提起抗
    告，為無理由，應予駁回。
據上論斷，應依道路交通案件處理辦法第26條，刑事訴訟法第41
2條，裁定如主文。
中　　華　　民　　國　　96　　年　　5 　　月　　8 　　日
                  交通法庭審判長法　官  蔡永昌
　　　　　　　　　　　　　　　　法  官  施俊堯
　　　　　　　　　　　　　　　　法  官  王梅英
以上正本證明與原本無異。
不得再抗告。
                                書記官  顧哲瑜
中　　華　　民　　國　　96　　年　　5 　　月　　9 　　日
